【裁判字號】    98,審簡上,62
【裁判日期】    980408
【裁判案由】    竊盜
【裁判全文】
臺灣士林地方法院刑事判決            98年度審簡上字第62號
上  訴  人
即  被  告   甲○○
上列上訴人即被告因竊盜案件，不服本院士林簡易庭於中華民國
97年12月30日所為97年度士簡字第1801號第一審刑事簡易判決（
聲請簡易判決處刑案號：臺灣士林地方法院檢察署97年度偵字第
14787 號），提起上訴，本院管轄第二審之合議庭判決如下：
    主  文
上訴駁回。
甲○○緩刑貳年。
    事實及理由
一、本案經本院審理結果，認第一審判決以上訴人即被告甲○○
    犯刑法條320 條第1 項之普通竊盜既遂罪，量處罰金新臺幣
    （下同）5,000 元，並諭知易服勞役之折算標準為1,000 元
    折算1 日，認事用法及量刑均無不當，應予維持，除引用第
    一審刑事簡易判決書記載之事實、證據及理由（如附件）外
    ，並補充及更正證據及適用法條如下：被告於本院準備程序
    、審理時之自白（參見本院民國98年3 月6 日準備程序筆錄
    、同年4 月1 日審判筆錄），原審判決第貳項所載刑法第32
    0 條第2 項係屬誤寫，應更正為刑法第320 條第1 項。
二、被告甲○○上訴意旨略以：被告為本件犯行之時，因精神狀
    況不好，處於恍惚之狀態，才會忘記將放在口袋內之可調式
    排水孔蓋拿出來結帳，被告有心悔改，犯罪後已至家樂福淡
    水店道歉，並經該賣場宥恕不再追究，希望能宣告緩刑，給
    予被告改過自新之機會等語。
三、經查：上訴人即被告甲○○於本院審理中已坦承犯行，且有
    原審判決所列證據可資佐證，足認被告係犯刑法第320 條第
    1 項普通竊盜既遂罪。原審法院以被告罪證明確，量處罰金
    5,000 元，並諭知如易服勞役以1,000 元折算1 日，其認事
    用法尚無違誤，量刑亦屬妥適，上訴人以上述意旨提起上訴
    ，並無理由，應予駁回。
四、末查，被告前未曾因故意犯罪受有期徒刑以上刑之宣告，此
    有臺灣高等法院被告前案紀錄表1 份在卷可參，本院斟酌被
    告自承因精神狀況不佳，始一時失慮致罹刑章，且被告犯後
    所竊得之商品業經被害人家福股份有限公司臺北淡水分公司
    取回，並未造成被害人實際上之財物損失，再被害人代理人
    乙○○於本院準備程序時亦表示該公司願意原諒被告，足認
    被告經此偵審教訓及科刑宣告，應當知所警惕，信無再犯之
    虞，本院因認對其宣告之刑以暫不執行為適當，爰依刑法第
    74條第1 項第1 款之規定併予宣告緩刑2 年，以啟自新。
據上論斷，應依刑事訴訟法第455 條之1 第1 項、第3 項、第36
8 條、第373 條，刑法第74條第1 項第1 款，判決如主文。
本案經檢察官鄭堤升到庭執行職務。
中    華    民    國    98    年    4     月    8     日
                  刑事第一庭審判長法  官  雷雯華
                                  法  官  周明鴻
                                  法  官  王沛雷
以上正本證明與原本無異。
本件不得上訴。
                                  書記官  陳麗津
中    華    民    國    98    年    4     月    8     日
本案論罪科刑法條全文：
刑法第320 條第1 項
意圖為自己或第三人不法之所有，而竊取他人之動產者，為竊盜
罪，處5 年以下有期徒刑、拘役或5 百元以下罰金。


司法院資訊處製作；財團法人民間司法改革基金會備份。
